Inventaris van het archief van de Technische Hogeschool/Technische Universiteit Delft: College van Bestuur, 1945-2012 (1914-1938)
Nationaal Archief, Den Haag
- Beleid en verantwoording, 1.
  - Wetenschappelijke verslagen, 1.7.
    - Stukken betreffende de wetenschappelijke verslagen van de faculteit Technische Natuurkunde, 1979-2004; 519-521; 2 omslagen en 1 pak
      - 1979-1986, 519
      - 1988-1997, 520
      - 1997-2004, 521
    - Edities van het Delft Progress Report, jaargangen 11-15, 1976 - 1991; 522-528; 7 omslagen
      - Jaargang 2, (p. 381-388), 1976-1977, 522
      - Jaargang 11, nummer 1 (p. 1-68), 1986, 523
      - Jaargang 11, nummer 2 (p. 69-110), 1986, 524
      - Jaargang 11, nummer 3-4 (p. 111-300), 1986-1987, 525
      - Jaargang 12, nummer 1 (p. 1-124), 1988, 526
      - Jaargang 12, nummer 2 (p. 125-204), 1988, 527
      - Jaargang 15, nummer 1 (p. 1-50), 1991, 528
    - Typinstructies voor de Delft Progress Report, 1979; 529; omslag
  - Ontwikkelingsplannen, 1.8.
    - Ontwikkelingsplannen van de TH Delft en daaronder ressorterende geledingen, 1967-1977; 530-551; 22 omslagen
      - Algemene Wetenschappen, 1968-1968, 530
      - Bibliotheek, 1968-1987, 531
      - Bibliotheek, 1975, 532
      - Bouwkunde, 1972, 533
      - Bureau van de Hogeschool, 1967-1968, 534
      - Commissie voor Coordinatie van Onderwijsresearch, 1967, 535
      - Elektrotechniek, 1968, 536
      - Geodesie, 1968, 537
      - Geodesie, 1975-1977, 538
      - Metaalkunde, 1968, 539
      - Mijnbouw, 1968, 540
      - Scheepsbouwkunde, 1967, 541
      - Scheepbouw en Scheepvaartkunde, 1975-1977, 542
      - Scheikunde, 1969, 543
      - Stichting voor Studentenvoorzieningen, 1968, 544
      - Technische Natuurkunde (Reactor Instituut), 1968, 545
      - TH Delft, 1968, 546
      - TH Delft, 1976, 547
      - Universitaire stichtingen, 1967, 548
      - Vliegtuigbouwkunde, 1968, 549
      - Weg- en Waterbouwkunde, 1968, 550
      - Werktuigbouwkunde, 1968, 551
    - Stukken betreffende het ontwikkelingsplan 1978-1982 van de TH Delft, alsmede haar afdelingen, 1976-1977; 552-554; 3 pakken
      - deel I, 1976-1977, 552
      - deel II, 1976, 553
      - deel III, 1976, 554
    - Ontwikkelingsplannen van afdelingen en diensten ter voorbereiding op het ontwikkelingsplan 1980-1983, 1979; 555; pak
    - Stukken betreffende het ontwikkelingsplan 1980-1983, 1977-1978; 556-557; 2 pakken
      - deel I, 1977, 556
      - deel II, 1977-1978, 557
    - Stukken betreffende het ontwerp-ontwikkelingsplan 1980-1983, 1977-1980; 558; pak
    - Stukken betreffende de ontwikkelingsplannen van de TH Delft 1981-1985 in het algemeen, 1977-1980; 559; pak
    - Stukken betreffende de ontwikkelingsplannen van de afdelingen van de TH Delft 1981-1985, 1979; 560; pak
    - Stukken betreffende de ontwikkelingsplannen 1981-1985 van diverse faculteiten, instituten en diensten van de TH Delft, 1979; 2940; pak
    - Stukken betreffende het ontwikkelingsplan 1983-1987 van de verschillende afdelingen van de TH Delft, 1982; 561-562; 2 pakken
      - deel I, 561
      - deel II, 562
    - Stukken betreffende het vaststellen van het ontwikkelingsplan 1983-1987 van de TH Delft, 563; pak
    - Ontwikkelingsplannen van afdelingen en diensten ter voorbereiding op het ontwikkelingsplan TU Delft 1983-1987, 1982; 564; pak
    - Stukken betreffende de ontwikkelingsplannen 1984-1988, 1985-1989 en 1986-1990 van de TH/TU Delft, 1983-1985; 565; pak
    - Ontwikkelingsplannen van afdelingen en diensten ter voorbereiding van het ontwikkelingsplan TH Delft, 1983-1984; 566-567; 2 pakken
      - deel I, 1983-1984, 566
      - deel II, 1984, 567
    - Stukken betreffende het ontwikkelingsplan 1985-1989 van de TU Delft, 1983-1989; 568; pak
    - Ontwikkelingsplannen 1986-1990 van de afdelingen en diensten Elektrotechniek, Wiskunde en Informatica (EWI), 1984-1985; 569; pak
    - Ontwikkelingsplannen algemeen, 1985-1986; 570-571; 2 pakken
      - 1986-1990, 570
      - 1987-1991, 571
    - Ontwikkelingsplannen van de TU Delft, 1987-1996; 572-577; 5 omslagen en 1 pak
      - 1987-1991, 572
      - 1988-1992, 573
      - 1989-1993, 574
      - 1991-1994, 575
      - 1993-1996, met bijlagen, 576
      - 1993-1996, 577
    - Beleidsmatige stukken betreffende de ontwikkelingsplannen 1988-1992 van de diverse diensten en faculteiten van de TU Delft, 1986-1987; 578; pak
    - Stukken betreffende het ontwikkelingsplan 1989-1993 van de TU Delft, 1987-1988; 579-583; 1 omslag en 4 pakken
      - Algemeen, 1987, 579
      - Faculteiten en diensten, 1987-1988, 580
      - Algemeen, 1988, deel I, 581
      - Algemeen, 1988, deel II, 582
      - Algemeen, 1988, deel III, 583
    - Ontwikkelingsplannen van afdelingen en diensten ter voorbereiding op het ontwikkelingsplan TU Delft 1990-1993, 1989-1993; 584; pak
    - Algemene beleidsmatige stukken betreffende het ontwikkelingsplan 1991-1994 van de TU Delft, 1989-1992; 585-588; 4 pakken
      - 1989, 585
      - 1990, deel I, 586
      - 1990, deel II, 587
      - 1991-1992, 588
    - Nota van advies betreffende het ontwerp voor een ontwikkelingsplan van het Universiteitsbureau 1991-1994, 1990; 589; omslag
    - Stukken betreffende het ontwikkelingsplan 1991-1994 wat betreft de diensten, instituten en faculteiten van de TU Delft, 1990; 590-591; 2 pakken
      - deel I, 590
      - deel II, 591
    - Ontwikkelingsplan 1991-1994 van de TU Delft, inclusief een financiele middellangetermijnplanning, 1990; 592; omslag
    - Ontwikkelingsplannen 1993-1996 van de faculteiten en diensten, 2 pakken; 1991-1992; 593-594
      - Faculteiten en diensten, 1992, 593
      - Faculteiten, 1991-1992, 594
    - Voorbereidende stukken betreffende het ontwikkelingsplan 1993-1996 van de TU Delft, 1991-1992; 595-596; 2 pakken
      - 1991, 595
      - 1992, 596
- Organisatie, 2.
  - B2.0. Reorganisaties, 2.1.
    - Stukken betreffende de wijziging van de statuten voor instituten en stichtingen wegens de nieuwe bestuursvorm van de TH Delft, 1971-1973; 597; omslag
    - Stukken betreffende procedures bij reorganisatievraagstukken, 1975-1984; 598; pak
    - Stukken betreffende de herstructurering van de TH Delft, 1977-1982; 599; pak
    - Stukken betreffende de reorganisatie van de drukkerijen, 1984-1985; 600; pak
    - Stukken betreffende het sociaal beleidskader in het licht van landelijke bezuinigingsoperaties, 1986-1994; 601; pak
    - Stukken betreffende het vaststellen van de procedure bij reorganisatievraagstukken, 1989-2002; 602; pak
    - Rapporten inzake het onderzoeksportfolio 'Speerpuntenonderzoek' en 'Toetsing facultaire Verander- en Ontwikkelingsplannen', 2002; 603; pak
  - B2.1.0. Universiteitsniveau, 2.2.
    - Stukken betreffende de bezetting van vacatures aan de Technische Hogeschool (TH) Delft, bezien in het kader van de landelijke bezuinigingen op het onderwijs, 1971-1972; 604; pak
    - Voorlichtingsbrochure sociaal beleidsplan bezuinigingen 1989, 605; omslag
    - Sociaal beleidsplan bezuinigingen 1989, 606; omslag
    - Memorandum betreffende procedures bij organisatieveranderingen van de TU Delft, 2009; 607; omslag
  - B2.1.1 Wet Universitaire Bestuurshervorming (WUB), 2.3.
    - Reacties van afdelingen op de herstructurering van het wetenschappelijk onderwijs, 1968-1971; 3041; pak
    - Voortgangsrapport betreffende de discussies naar aanleiding van de nota 'De universiteit: doelstellingen, functies, structuren', 1969; 2872; omslag
    - Voorbereidende stukken betreffende de invoering van de nieuwe bestuursstructuur onder de WUB, 1970; 2867; pak
    - Agenda's, verslagen en bijlagen van vergaderingen van de werkgroep bestuursstructuur 1970 van de TH Delft, 608-610; 3 pakken
      - 1970 maart 20 - april 15, 608
      - 1970 april 29 - juni 25, 609
      - 1970 juli 14 - september 17, 610
    - Stukken betreffende de invoering van de WUB, 1970-1974; 611; pak
    - Agenda's, verslagen en bijlagen van vergaderingen van de commissie-voorbereiding voorlopige regelingen herstructurering WUB, 1971; 612; pak
    - Stukken betreffende de advisering omtrent de implementatie van de WUB, 1972-1975; 2870; pak
    - Stukken betreffende de instelling en werkzaamheden de de commissie ter evaluatie van de WUB, 1974; 2868; pak
    - Stukken betreffende de verlenging en wijziging van de WUB, 1974-1977; 613; omslag
    - Stukken betreffende de vorming van multidisciplinaire centra binnen de TH Delft in het kader van de WUB, 1973-1976; 614; pak
    - Verslag van de Commissie voor de Bestuurshervorming krachtens artikel 56 van de WUB, 1974-1976; 2871; pak
    - Stukken betreffende de verdere invoering van de WUB, 1974-1977; 615; pak
    - Stukken betreffende de resultaten van de invoering van de WUB, 1978; 616; pak
    - Rapport van de Kommissie uitvoering vakgroepen 'De WUB voor Bouwkunde', 1974; 617; omslag
    - Stukken betreffende de evaluatie van de WUB per faculteit, 1977; 2869; pak
    - Stukken betreffende de vorming van de vakgroepen Practica Natuurkunde en Technische Mechanica in het kader van de WUB, 1971-1979; 618; pak
    - Stukken van de TH Delft en de afdelingen/faculteiten betreffende de WUB, 1977-1978; 619-620; 2 pakken
      - 1977, 619
      - 1978, 620
  - B2.1.2 Modernisering Universitaire Bestuursorganisatie (MUB), 2.4.
    - Stukken betreffende reacties op het wetsvoorstel Modernisering Universitaire Bestuursorganisatie (MUB) van de minister van Onderwijs en Wetenschap, 1995; 621; pak
    - Stukken betreffende de invoering van de wijzigingen in de bestuursorganisatie door het College van Bestuur in het kader van de MUB, 1996-1998; 622; pak
    - Rapport van de Werkgroep inrichting facultaire organisatie MUB 'Vorm volgt Functie', 1997; 623; omslag
    - Analyserapport MUB van Kleynveld Peat Marwick Goerdeler (KPMG) Accountants, 1997; 624; omslag
    - Rapport van de Klankbordgroep invoering MUB 'De kanteling in het universitaire bestuur', 1998; 625; omslag
    - Stukken betreffende het rapport 'Zelfanalyse Modernisering Universitaire Bestuursorganisatie Technische Universiteit (TU) Delft', 2000-2005; 626; pak
  - B2.1.3 Taakverdeling en Concentratie (TvC), 2.5.
    Verdeling van onderwijs -en onderzoekstaken per afdeling, per faculteit binnen de TH/TU Delft
    - Agenda's en afsprakenlijsten van vergaderingen van de Commissie Taakverdeling en Concentratie (TvC) van de Technische Hogeschool (TH) Delft, 1983-1985; 627; pak
    - Stukken betreffende Nota Sociaal Plan 'Taakverdeling en Concentratie' voor de TH Delft, 1984; 3025; pak
    - Stukken betreffende het uitvoeringsplan Taakverdeling en Concentratie, alsmede instelling van een CvB-commissie inzake de Taakverdeling en Concentratie, 1984; 3026; pak
    - Stukken betreffende de Taakverdeling en Concentratie, alsmede operatie ‘Selectieve Groei en Krimp’ aan de TU Delft, 1984-1989; 2921; omslag
    - Stukken betreffende de samenvoeging van de faculteiten Maritieme Techniek en Werktuigbouwkunde in het kader van de TvC, 1984-1988; 628-629; 2 pakken
      - 1984-1987, 628
      - 1985-1988, 629
    - Stukken betreffende de TvC aan de verschillende faculteiten, 1985-1989; 630-634; 5 pakken
      - Bouwkunde, 1987-1989, 630
      - Bouwkunde, 1989-1989, 631
      - Scheikundige Technologie en Materiaalkunde, 1985-1987, 632
      - Scheikundige Technologie en Materiaalkunde, 1988-1989, 633
      - Wijsbegeerte, 1985-1986, 634
    - Stukken betreffende de TvC aan de diverse faculteiten en studierichtingen van de TU Delft, 1985-1987; 635; pak
    - Stukken betreffende reorganisatie en de verdeling van de opleidingen, 1989-1990; 636; omslag
    - Correspondentie met het Ministerie van Onderwijs en Wetenschap betreffende de opleidingen en onderzoeksgroepen bij de TU Delft, 1987-1994; 637; pak
  - B2.1.4 Selectieve Krimp en Groei (SKG), 2.6.
    - Stukken betreffende de notitie inzake de kaderstelling Selectieve Krimp en Groei (SKG) bij universiteiten en academische ziekenhuizen, 1986-1986; 638; pak
    - Stukken betreffende de instemming met het eindrapport van de Selectie Krimp en Groei-adviescommissie alpha- en gammawetenschappen TU Delft, 1987-1987; 639; pak
    - Reacties en bestuurlijk overleg betreffende de bezuinigingsoperatie SKG, 1987-1987; 640; pak
    - Stukken betreffende de vaststelling van het uitvoeringsplan SKG, 1987-1989; 641; pak
    - Stukken betreffende het beleid omtrent de bezuinigingsoperatie SKG aan de TU Delft, 1989-1990; 642; pak
    - Stukken betreffende de nota 'Groei naast Krimp' van de faculteit Werktuigbouwkunde en Maritieme Techniek, 1988-1991; 643; pak
  - B2.1.5 Modernisering Ondersteunende Diensten (MOD), 2.7.
    - Stukken betreffende de voorgenomen reorganisatie van de ondersteunende diensten en processen van de TU Delft, 1994-1998; 2913; pak
    - Bulletins, krantenknipsels en nieuwsbrieven betreffende de Modernisering Ondersteunende Diensten (MOD), 1994-2000; 644; pak
    - Concept-voorstel betreffende 'Het Bureau Nieuwe Stijl' van de TU Delft, onderdeel stafdienst personeel en organisatie, 1995; 645; omslag
    - Stukken betreffende de MOD, 1995-2001; 646-649; 4 pakken
      - 1995-1996, 646
      - 1997, 647
      - 1998-1999, 648
      - 2000-2001, 649
    - Handouts uitgereikt tijdens een bijeenkomst van het College van Bestuur, inzake de reorganisatie van de universiteit, 1995; 650; omslag
    - Adviesrapportage betreffende de organisatorische herinrichting van de TU Delft, 1996; 651; omslag
    - Nota betreffende het raamwerk voor veranderingsvoorstellen in het kader van de MOD, 1997; 652; omslag
    - Stukken betreffende de waardering van functies in het kader van de MOD, 1996-1998; 653; omslag
    - Stukken betreffende de clustering van faculteiten en diensten van de TU Delft, 1996-1998; 654-655; 2 pakken
      - Algemeen, 1996-1998, 654
      - Faculteiten en diensten, 1996-1997, 655
    - Rapportage betreffende een marktonderzoek naar bekendheid met de reorganisatie van de TU Delft, 1998; 656; omslag
    - Stukken betreffende het advies richtlijnen interne bestuurlijke procedures kwaliteitszorg onderwijs van de projectgroep TETRA, 1997-1998; 657; omslag
    - Stuk betreffende huiswerkopdrachten in het kader van de workshop projectmatig werken, 1997; 658; omslag
    - Stukken betreffende de uitvoering van de MOD, 1999-2000; 2962; omslag
  - B2.1.6 Organisatie Ondersteunende Diensten (OOD), 2.8.
    - Rapportage betreffende het ontwerp van de Organisatie Ondersteunende Diensten (OOD), 2004; 2961; omslag
    - Rapportage 'Schetsontwerp Organisatie Ondersteunende Diensten, deel 3: rapportage functieteams', 2004; 659; omslag
    - Stukken betreffende de reorganisatie van de OOD van de TU Delft, 2004-2005; 660-662; 1 omslag en 2 pakken
      - 2004, deel 1, 660
      - 2004, deel II, 661; omslag
      - 2005, 662
    - Stukken betreffende de procedures omtrent de reorganisatie van de TU Delft, 2004-2009; 663; omslag
    - Stukken betreffende financiële aangelegenheden bij de reorganisatie van de ondersteunende diensten, 2005-2006; 664; pak
    - Stukken betreffende de OOD, 2005-2008; 665; pak
    - Stukken betreffende de reorganisatie en evaluatie van de ondersteunende diensten, 2005-2009; 666; pak
  - B2.1.7 Faculteiten en diensten, 2.9.
    - Stukken betreffende de reorganisatie van de afdelingen en tussenafdelingen, 1971-1984; 667-669, 2837; 2 omslagen en 2 pakken
      - Metaalkunde, 1971-1975, 2837
      - Tussenafdeling der Metaalkunde, 1971-1975, 667
      - Scheikundige Technologie en Materiaalkunde, 1984, 668
      - Elektrotechniek, 1985, 669
    - Stukken betreffende de reorganisatie van afzonderlijke diensten van de TH Delft, 1976-1978; 670-671; 2 pakken
      - Financieel Economische Dienst, Comptabele Dienst en Onderwijsadministratie, 1976-1978, 670
      - Centrale personeelsdienst, 1977-1978, 671
    - Stukken van de Begeleidingscommissie Onderzoek Personeelsfunctie betreffende de reorganisatie van de Centrale personeelsdienst, 1978-1982; 672-673; 1 omslag, 1 pak
      - 1978-1979, 672
      - 1979-1982, 673
    - Stukken betreffende de reorganisatie van verschillende diensten van de TH/TU Delft, waaronder de Modernisering Ondersteunende Diensten, 1982-1999; 674-677; 4 pakken
      - Centrale Bibliotheek, 1991-1998, 674
      - Centrale Bibliotheek. 1987-1990, 675
      - Centrale Elektronische Dienst, 1982-1996, 676
      - Centrale Werkplaats, 1984-1999, 677
    - Stukken betreffende wijzigingen op de Wet op het hoger onderwijs, met veranderingen in bestuur en beheer, afdelingen worden faculteiten, 1984-1987; 678; pak
    - Stukken betreffende de reorganisatie van het Universiteitsbureau in het algemeen, 1984-1994; 679-689; 7 omslagen, 4 pakken
      - Bijlagen plan van aanpak, 1992, 679
      - Nota het voornemen tot reorganisatie, 1994, 680
      - Nota taakreductie en een formatieplan, 1987-1991, 681
      - Nota toekomstvisie van de medezeggenschapscommissie, 1987, 682
      - Nota taakreductie, 1989, 683
      - Personeels- en formatieplannen, 1985-1992, 684
      - Plan van aanpak tot een formatiereductie, 1991, 685
      - Reorganisatie, 1984-1987, 686
      - Reorganisatie, 1988-1991, 687
      - Reorganisatie, 1992-1994, 688
      - Reorganisatie van de sectie Buitenland, 1986-1994, 689
    - Stukken betreffende de samenvoeging van de centrale bibliotheek van de TH/TU Delft met de faculteitsbibliotheken, 1986-1987; 690; omslag
    - Stukken betreffende de reorganisatie van de Fotografische Dienst, 1986-1988; 691; pak
    - Stukken betreffende de reorganisatie van het Rekencentrum, 2 pakken; 1986-1995; 692-693
      - 1986-1992, 692
      - 1993-1995, 693
    - Stukken betreffende de reorganisatie van diverse faculteiten, 1986-1998; 694-700, 3000-3004; 12 pakken
      - Bouwkunde, 1995-1998, 3000
      - Civiele Techniek, 1989-1992, 694
      - Elektrotechniek, 1986-1992, 695
      - Elektrotechniek, 1993-1995, 696
      - Faculteiten algemeen, 1993-1998, 697
      - Industrieel Ontwerpen, 1986-1997, 3001
      - Luchtvaart- en Ruimtevaarttechniek, 1994-1997, 3003
      - Scheikundige Technologie en Materiaalkunde, 1986-1992, 698
      - Technische Natuurkunde, 1994-1997, 3004
      - Werktuigbouwkunde en Maritieme Techniek. 1986-1991, 699
      - Werktuigbouwkunde en Maritieme Techniek, 1993-1995, 700
      - Werktuigbouwkunde en Maritieme Techniek, 1997, 3002
    - Stukken betreffende het reorganisatieplan en het sociaal plan van het Centraal Facilitair Bedrijf, 1987-2004; 701-705; 5 pakken
      - 1987-1989, 701
      - 1990-1994, 702
      - 1995-1998, 703
      - 1996-1998, 704
      - 1999-2004, 705
    - Stukken betreffende de toekomst van de sectie micro-techniek, 1996-1997; 706; omslag
    - Stukken betreffende de reorganisatie van het Universitair Dienstencentrum (UDC) en het Universitair Servicecentrum (USC), 1996-2003; 707; pak
    - Stukken betreffende de reorganisatie van de Facilitaire Dienst, 1996-2004; 708; 2 pakken
      - 1996-1998, 708
      - Oud nummer 709, 1999-2004 (VERVALLEN), ---; 709
    - Stukken betreffende het vaststellen van het organisatieplan facultaire staf en ondersteuning faculteit Civiele Techniek en Geowetenschappen (CiTG) alsmede de vaststelling van het personeels- en sociaal plan, 1997-1998; 710; pak
    - Stukken betreffende de reorganisatie van de Dienst Technische Ondersteuning (DTO), 1997-1999; 711; pak
    - Stukken betreffende het vaststellen van het reorganisatieplan voor de Ondersteunende Dienst van Informatietechnologie en Systemen (ODITS), 1998; 712; pak
    - Verander- en organisatieplan van de Communicatie- en Marketinggroep (CMG), 1998; 713; omslag
    - Oud nummer 714. Vervallen, ---; 714
    - Oud nummer 715. Vervallen, ---; 715
  - B2.2.0 Personeel algemeen, 2.10.
    - Stukken betreffende vaststelling van het eedformulier voor beambten van de TH Delft, 1947-1979; 716; omslag
    - Verslagen van vergaderingen alsmede het eindrapport van de Werkgroep Topstructuur, 1973; 717; pak
    - Stukken betreffende de rechtsbescherming van gekozen personeelsvertegenwoordigers aan de TH Delft, 1981-1984; 718; pak
    - Stukken betreffende het vaststellen van de Regeling Medezeggenschap 1984 (Dienstcommissie Nieuwe Stijl), 719; pak
    - Stukken betreffende vaststellen van de Regeling Medezeggenschap, 1984-1991; 720; pak
    - Stukken betreffende goedkeuring van het eindrapport 'Planning, Ontwerpen en Organisatie' (POO) van de profielencommissie, 1987; 721; omslag
    - Stukken betreffende de invoering van de Kaderregeling Intern Personeelsberaad TU Delft, 1991; 722; omslag
    - Stukken betreffende de vaststelling en verlenging van de Regeling Vacaturebeleid, 1988-1996; 723; omslag
    - Stukken betreffende het instellen van de Adviescommissie voor P&O-zaken, 1995-1998; 724; pak
    - Benoemingsvoordrachten voor de functie van Rector Magnificus van de TU Delft, alsmede benoemingsbesluiten van conrectoren, 1982-1994; 725; pak
    - Stukken betreffende het adviseren van de Universiteitsraad inzake de voordracht van de Rector Magnificus, 1995-2009; 726; pak
  - B2.2.1 Arbeidsvoorwaarden, 2.11.
    - Stukken betreffende het benoemingsbeleid en honoreringen van hoogleraren, 1954-1960; 727; omslag
    - Verslagen van vergaderingen van de Commissie Rechtspositiereglement Hoogleraren, Lectoren en Wetenschappelijke Staf, 1956-1958; 728; pak
    - Stukken betreffende het benoemingsbeleid en honoreringen van lectoren, 1957-1971; 729; pak
    - Stukken betreffende de regeling Aanstelling, Bevordering en Ontslag van leidinggevende functionarissen, 1957-1977; 730; pak
    - Rapportage van de Vereniging Wetenschappelijke Staf aan de TH Delft betreffende het ontwerp-rechtspositiereglement voor het wetenschappelijk personeel, 1959; 731; omslag
    - Stukken betreffende de salariering van hoogleraren en lectoren, 1961-1973; 732; pak
    - Stukken betreffende het salarisinpassingsbeleid) Delft, 1968-1979; 733; pak
    - Stukken betreffende de rechtspositie van personeelsleden die zijn overgegaan van studentenvoorzieningen (Mensa en SDSH) naar indiensttreding bij de hogeschool, 1972-1979; 734; omslag
    - Stukken betreffende het vaststellen van de taakstelling en activiteitenoverzicht van de TH Delft 1975-1976 en 1976-1977, 735; pak
    - Stukken betreffende het vaststellen van de taakstelling en activiteitenoverzicht 1976-1977 van de TH Delft, 3036; omslag
    - Stukken betreffende het salarisinpassingsbeleid, 1980-1990; 736; pak
    - Stukken betreffende diverse regelingen van de TU Delft, 1985-2008; 737-748; 7 omslagen en 5 pakken
      - Arbeidsduurverkorting (ADV), 1998-2006, 737
      - Beoordelings- en functioneringsgesprekken, 1995-2003, 738
      - Dienstreizen binnenland, 2004, 739
      - Disciplinaire maatregelen, 2003, 740
      - Individueel Keuzepakket Arbeidsvoorwaarden (IKA), 1998-2001, 741
      - Kinderopvang alsmede wijzigingen van de regeling, 2004-2006, 742
      - Levensloopregeling, Spaarloon- en Premiespaarregeling met het Besluit, 1985-2008, 743
      - Nevenwerkzaamheden, 1999, 744
      - Uitkering na overlijden, 2003, 745
      - Variabele werktijden, 1985-1999, 746
      - Werktijden, Vakantie en Werkduur, 1985-2008, 747
      - Zwangerschaps- bevallings- en ouderschapverlof, 1986-2006, 748
    - Stukken betreffende de deconcentratie van de bevoegdheid tot het verlenen buitengewoon verlof van korte duur, 1985-2003; 749; omslag
    - Stukken betreffende rangen en salaristoekenningen van wetenschappelijk personeel, 1986-1994; 750; pak
    - Stukken betreffende het instellen van een vaste commissie van advies inzake de Regeling Rechtsbescherming Democratisch Gekozenen, 1980-1996; 751; omslag
    - Stukken betreffende het beleid inzake reintegratie en herplaatsing van personeel, 1987-2004; 752; pak
    - Voorschrift 1991 betreffende de beoordeling van personeel van de TU Delft, 1994; 753; omslag
    - Rapport betreffende de rechtspositie van de rijksambtenaar bij de TU Delft, z.j.; 754; omslag